# 请教陈版及各位老师：关于IPO企业高管入股

提问人：dzg1974 时间：2011-08-03 15:18:39
A为自然人，A投资设立B企业，B企业是C集团是的控股股东，D为C集团的全资子公司（直接持股+间接持股），D为拟上市企业D在改制前进行股权重组：
（ 1 ）A自然人及A自然人新设立的一人独资公司E 共同收购D的股权； （ 2 ）由 10 个自然人设立一公司F，F公司对D现金增资；自然人中 7 名为C集团员工（总经理、副总经理、部门经理等，这 7 人多数在D企业担任董事职务）， 3 名为D企业的高管 （ 3 ）风投公司以现金对D企业增资
F公司现金增资作价参考增资时D企业的账面净资产确定，即不低于增资前的每股净资产
风投公司在F公司增资后的一个月增资，以市盈率确定作价，该作价远远高于增资前的每股净资产
问题：F公司的增资，追溯的最终投资人是自然人，按目前的规定，是否必然要以风投公司的作价，按照股份支付的规定来进行会计处理？（A、时间间隔问题；B、F公司的股东中只有少量是拟上市企业的高管，其余股东是拟上市企业的董事）

回答人：chenyiwei
回复 dzg1974 的帖子
这种情况下认定作为股份支付的可能性还是很大的，尤其是当E的唯一主要资产就是持有拟上市主体的股权时，E本身就是一个没有商业实质的公司的情况下。
一般情况下，虽然PE和E公司增资时间差了一个月，但在这一个月内发生导致D公司的股权价值发生重大变化的事项的可能性不大，所以PE的入股价格仍然可以作为确定E入股时D的股权公允价值的重要参考。另外，对于E的股东大部分是D的董事而不是高管的问题，我理解不是主要问题，因为一般理解此处的董事不可能有独立董事，应当都是非独立董事，而非独立董事可以视同企业的职工，给予非独立董事的报酬和激励也可以认为属于给予职工的股权激励，其目的是为了换取该等董事过去或未来为本企业提供的服务。